【裁判字號】    97,訴,320
【裁判日期】    970908
【裁判案由】    營利事業所得稅
【裁判全文】
臺北高等行政法院裁定
                                     97年度訴字第00320號
原      告  永霖國際企業股份有限公司
代  表  人  甲○○（董事長）
被      告  財政部臺北市國稅局
代  表  人  凌忠嫄（局長）
訴訟代理人  乙○○
上列當事人間因營利事業所得稅事件，原告不服財政部中華民國
96年12月7 日台財訴字第09600478920 號（案號：00000000）訴
願決定，提起行政訴訟。本院裁定如下︰
    主  文
原告之訴駁回。
訴訟費用由原告負擔。
    理  由
一、本件行政訴訟起訴後，原告原代表人由王曼斐變更為甲○○
    ，業經本院依職權命繼任者承受訴訟，合先敘明。
二、按「原告之訴，有左列各款情形之一者，行政法院應以裁定
    駁回之。但其情形可以補正者，審判長應定期間先命補正：
    一．．．十、起訴不合程式或不備其他要件者。」行政訴訟
    法第107 條第1 項第10款定有明文。次按「人民對中央或地
    方機關之行政處分認為違法或不當，致損害其權利或利益者
    ，得依本法提起訴願。但法律另有規定者，從其規定。」訴
    願法第1 條第1 項著有規定。又「納稅義務人對於核定稅捐
    之處分如有不服，應依規定格式，敘明理由，連同證明文件
    ，依左列規定，申請復查：一、依核定稅額通知書所載有應
    納稅額或應補徵稅額者，應於繳款書送達後，於繳納期間屆
    滿翌日起算三十日內，申請復查。」、「納稅義務人對稅捐
    稽徵機關之復查決定如有不服，得依法提起訴願及行政訴訟
    。」乃為稅捐稽徵法第35條第1 項第1 款、第38條第1 項所
    明定，此即係訴願法第1 條第1 項所稱之特別規定。是納稅
    義務人對課稅處分有所不服，即應依上開稅捐稽徵法規定，
    申請復查，而經合法之復查程序，始得提起訴願。再「官署
    於受理訴願時，應先從程序上加以審核，合於法定程序者，
    方能進而為實體上之審理。其不合法定程序而無可補正者，
    即應予以駁回。」亦有改制前行政法院49年判字第1 號判例
    可資參照。
三、本件原告（下同）93年度營利事業所得稅結算申報，列報全
    年所得額新臺幣（下同）66,016元，經被告所屬松山分局核
    定10,104,419元，應補徵稅額2,504,434 元。原告不服，申
    請復查、訴願結果，分經被告及訴願機關以其已逾申請復查
    法定不變期間，予以駁回等事實，有財政部96年12月7 日台
    財訴字第09600478920 號訴願決定書、被告96年9 月28日財
    北國稅法一字第0960244957號復查決定書、93年度營利事業
    所得稅結算申報核定通知書、原告結算申報書等件影本附於
    原處分卷可稽。
四、查本件被告93年度營利事業所得稅核定稅額繳款書係於96年
    1 月24日送達原告，繳納期間96年3 月15日止，有該核定稅
    額繳款書及掛號郵件收件回執影本附於原處分卷可稽，並經
    原告代表人陳明在卷（見本院卷97年7 月22日準備程序筆錄
    ）。計算原告申請復查期間應自96年3 月16日起算30日，而
    至96年4 月14日本應屆滿，因該日適逢休息日（星期六），
    故延至同年4 月16日（星期一）方為屆滿。惟原告遲至96年
    8 月23日始提出復查之申請，此有加蓋於原告復查理由書之
    收文戳記所載日期可考，顯已逾法定不變復查期間，復查及
    訴願決定認其提復查逾期，自程序上予以駁回，於法均無不
    合。原告復提起本件撤銷訴訟，即非合法，應予駁回。又本
    件訴訟既不合法，其實體上之主張及陳述，自無庸審酌。
五、依行政訴訟法第107 條第1 項第10款、第104 條、民事訴訟
    法第95條、第78條，裁定如主文。
中    華    民    國    97    年     9    月    8     日
                    臺北高等行政法院第七庭
                              審判長法  官  林樹埔
                                    法  官  闕銘富
                                    法  官  林玫君
上為正本係照原本作成。
如不服本裁定，應於送達後10日內向本院提出抗告狀（須按他造
人數附繕本）。
中    華    民    國    97    年     9    月    8     日
                                    書記官  黃玉鈴


司法院資訊處製作；財團法人民間司法改革基金會備份。
